臺灣臺北地方法院刑事判決
111年度審易字第1399號
公  訴  人  臺灣臺北地方檢察署檢察官
被      告  謝易偕



上列被告因竊盜案件，經檢察官追加起訴（111年度偵字第11907
、14802、18666號），本院判決如下：
    主  文
謝易偕犯如附表三「罪名及宣告刑」欄所示之罪，各處如附表三
「罪名及宣告刑」欄所示之刑及附表三「罪名及宣告刑」欄編號
一所示之沒收。所處拘役部分，應執行拘役肆拾伍日，如易科罰
金，以新臺幣壹仟元折算壹日。
    事  實
一、謝易偕意圖為自己不法之所有，各基於竊盜之犯意，而為下
    列行為：
  ㈠於民國111年3月10日上午6時許，在臺北市○○區○○路00號之娃
    娃新樂園娃娃機店內，徒手竊取李致賢所有並置於店內矮櫃
    上之如附表一編號一所示後背包（內含如附表一編號二至十
    五所示之物），得手後隨即離去。
  ㈡於111年3月23日凌晨0時5分許，在臺北市○○區○○○路0段00號
    統一超商臺大門市對面，徒手竊取王錦盛所有並停放在該處
    之捷安特廠牌自行車1輛，得手後即牽引該自行車離去。
  ㈢於111年2月26日晚間6時27分許，在臺北市○○區○○○路00巷00
    號前，徒手竊取薛竹軒所有並停放在該處之電動自行車1輛
    ，得手後即牽引該電動自行車離去。
二、案經臺北市政府警察局中正第一分局報告，及李致賢、薛竹
    軒分別訴由臺北市政府警察局松山分局、中山分局報告臺灣
    臺北地方檢察署檢察官偵查後追加起訴。
    理  由
壹、證據能力部分：
一、按被告以外之人於審判外之言詞或書面陳述，除法律有規定
    者外，不得作為證據；又被告以外之人於審判外之陳述，雖
    不符合同法第159條之1至第159條之4之規定，但經當事人於
    審判程序同意作為證據，法院審酌該言詞陳述或書面陳述作
    成時之情況，認為適當者，亦得為證據。當事人、代理人或
    辯護人於法院調查證據時，知有第159條第1項不得為證據之
    情形，而未於言詞辯論終結前聲明異議者，視為有前項之同
    意，刑事訴訟法第159條第1項及第159條之5分別定有明文。
    查本案判決下列所引用之被告以外之人於審判外之陳述，因
    被告謝易偕、檢察官迄至言詞辯論終結前均未就證據能力聲
    明異議（見本院111年度審易字第1399號卷【下稱本院卷】
    第181頁、第183至185頁），復經本院審酌該等證據之取得
    並無違法情形，且與待證事實具有關連性，證明力亦無顯然
    過低或顯不可信之情形，認以之作為證據使用均屬適當，應
    認有證據能力。
二、其餘資以認定本案犯罪事實之非供述證據，並無證據證明有
    違反法定程序取得之情形，且亦與本案待證事實具有證據關
    連性，均認有證據能力。
貳、實體部分：
一、認定事實所憑之證據及理由：
    訊據被告固不否認於上揭事實欄一、㈡及㈢所示時、地，分別
    牽引自行車1輛離去，惟均矢口否認有何竊盜犯行，辯稱：
    就事實欄一、㈠所示部分，我沒有拿李致賢的包包；另就事
    實欄一、㈡及㈢所示部分，自行車是我的云云。經查：
  ㈠就事實欄一、㈠所示部分：
    此部分事實，業據證人即告訴人李致賢於警詢及偵查中證稱
    ：我於111年3月10日上午6時許，在娃娃新樂園娃娃機店內
    整理機臺，我將如附表一編號一所示後背包放在店門口矮櫃
    上，整理完離開時。發現我的後背包不見了，我請我同事調
    閱店內監視器錄影畫面，發現一名老年男子將我的後背包拿
    走。我的後背包內有如附表一編號二至十五所示物品等語綦
    詳（見臺灣臺北地方檢察署111年度偵字第11907號卷【下稱
    偵字第11907號卷】第11至13頁、第121至122頁），並有監
    視器錄影畫面檔案光碟暨翻拍照片在卷可稽（見偵字第1190
    7號卷第25至29頁）；復經本院當庭勘驗上開娃娃機店內之
    監視錄影畫面，勘驗結果如附表二編號一所示，製有勘驗筆
    錄及附件截圖存卷可考（見本院卷第181至182頁、第189至1
    90頁），核與告訴人李致賢上開證述相符，而被告於本院審
    理時亦自陳：畫面中身穿藍色外套之男子確實是我沒錯等語
    （見本院卷第182頁），且被告為警查獲後，在被告身上起
    出如附表一編號十五所示手錶而為警扣案乙情，有臺北市政
    府警察局松山分局扣押筆錄、扣押物品目錄表及扣案物照片
    存卷可查（見偵字第11907號卷第17至21頁、第29至30頁）
    ，足認被告確於事實欄一、㈠所示時、地，徒手行竊告訴人
    李致賢如附表一編號一至十五所示財物，應屬明確。是被告
    於本院審理時空言否認此部分竊盜犯行，並辯稱如附表一編
    號十五所示手錶為其所有云云，難認可採。
  ㈡就事實欄一、㈡所示部分：
　　此部分事實，業據證人即被害人王錦盛於警詢及偵查中證稱
    ：我於111年3月22日晚間11許，將我的捷安特廠牌自行車停
    放在統一超商臺大門市對面，我於111年3月23日上午11時13
    分許要去牽車時發現自行車不見了等語明確（見臺灣臺北地
    方檢察署111年度偵字第14802號卷【下稱偵字第14802號卷
    】第13至15頁），並有監視器錄影畫面檔案光碟暨翻拍照片
    附卷可稽（見偵字第14802號卷第45至46頁）；而參諸此次
    查獲經過係警方於111年3月23日凌晨0時30分許，在統一超
    商臺大門市盤查被告所使用之自行車，發覺該自行車非其所
    有，遂依循該自行車上臺灣大學識別證編碼通知所有人即告
    訴人王錦盛前往警局製作筆錄乙情，有臺北市政府警察局中
    正第一分局調查筆錄、臺北市政府警察局中正第一分局仁愛
    路派出所扣押筆錄及扣押物品目錄表存卷可佐（偵字第1480
    2號卷第13至15頁、第31至35頁），且被告於警詢時並不否
    認員警所提示之監視器錄影畫面中之人為其本人（見偵字第
    14802號卷第11頁），是被告此部分竊盜犯行，亦可認定。
    被告於本院及偵查中空言否認此部分竊盜犯行並辯稱該自行
    車為其所有云云，即難認屬實。
  ㈢就事實欄一、㈢所示部分：
    此部分事實，業據證人即告訴人薛竹軒於警詢及偵查中證稱
    ：我於111年2月25日晚間7時許下班返家時，將我的電動自
    行車停放在臺北市○○區○○○路00巷00號，之後我就回宜蘭。
    於同年2月28日晚間11時，我回到租屋處時發現該電動自行
    車不見了，我就前往臺北市政府警察局中山分局中山一派出
    所報警請警方協助，經警方協助調閱監視器畫面發現同年2
    月26日晚間6時27分許，一名男子徒手將我的電動自行車牽
    走後離去，之後我於同年3月1日在臺北市○○區○○○路0段00號
    附近找到我的自行車停放在騎樓上等語在卷（見臺灣臺北地
    方檢察署111年度偵字第18666號卷【下稱偵字第18666號卷
    】第23至27頁），並有監視器錄影畫面檔案光碟暨翻拍照片
    在卷可考（見偵字第18666號卷第15頁），復經警方調閱監
    視器發現該人特徵與被告相符，此有員警謝心瑜所出具之職
    務報告存卷可查（見偵字第18666號卷第13頁）；再經本院
    當庭勘驗上開監視錄影畫面，勘驗結果如附表二編號二所示
    ，此有本院勘驗筆錄及附件截圖附卷可考（見本院卷第182
    至183頁、第191至192頁），且被告於本院審理時亦自陳：
    畫面中身穿藍色背心之男子及牽著自行車走路、過馬路的人
    確實是我沒錯等語（見本院卷第183頁），而衡以告訴人薛
    竹軒與被告素不相識，自無甘冒誣告罪責而故意誣陷被告入
    罪之動機與必要，因此告訴人薛竹軒上開證述該電動自行車
    為其所有，且遭被告竊取等情，自屬事實而可採信。稽之上
    開事證，被告此部分竊盜犯行，亦堪認定。
  ㈣綜上，本案事證明確，被告上開所辯均不足採，被告上開犯
    行均堪認定，均應依法論科。
二、論罪科刑：
  ㈠核被告所為，均係犯刑法第320條第1項之竊盜罪（如附表三
    所示）。
  ㈡被告所犯如附表三所示各罪，犯意各別，行為互殊，應予分
    論併罰。
  ㈢爰以行為人之責任為基礎，審酌被告前有多次竊盜之前案紀
    錄，素行非佳，仍不思以正當途徑獲取財物，恣意竊取他人
    財物，顯乏尊重他人財產權之觀念，應予非難；又被告犯後
    否認犯行，且迄未賠償告訴人李致賢之損失，然考量被告就
    事實欄一、㈠所示犯行所竊得如附表一編號十五所示之物，
    及就事實欄一、㈡所示犯行所竊得之自行車，均已分別由告
    訴人李致賢、被害人王錦盛領回；另就事實欄一、㈢所示犯
    行部分，該電動自行車亦已由告訴人薛竹軒尋回，此據告訴
    人薛竹軒證述在卷（見偵字第18666號卷第25頁），並有告
    訴人李致賢、被害人王錦盛之贓物認領保管單存卷可佐（見
    偵字第11907號卷第31頁，偵字第14802號卷第39頁），兼衡
    被告於本院審理時自陳其為國小畢業之智識程度、先前從事
    過廚師、壓紗等工作、無須扶養他人之家庭經濟生活狀況（
    見本院卷第186頁），暨被告各次犯罪動機、目的、手段等
    一切情狀，分別量處如附表三「罪名及宣告刑」欄所示之刑
    ，並均諭知易科罰金之折算標準。復就所處拘役部分，考量
    被告所犯如事實欄一、㈡及㈢所示犯行之犯罪態樣、手段類似
    、時間相近，且均屬財產法益犯罪等情狀，定其應執行之刑
    如主文第1項所示，並諭知易科罰金之折算標準。
三、沒收：
  ㈠按犯罪所得，屬於犯罪行為人者，沒收之；沒收，於全部或
    一部不能沒收或不宜執行沒收時，追徵其價額，刑法第38條
    之1第1項前段、第3項分別定有明文。查，被告就事實欄一
    、㈠所示竊盜犯行，竊得如附表一編號一至十四所示之物，
    均為其犯罪所得，未據扣案，且未實際合法發還或賠償告訴
    人李致賢，均應依刑法第38條之1第1項前段、第3項之規定
    宣告沒收，並諭知於全部或一部不能沒收或不宜執行沒收時
    ，追徵其價額。
  ㈡按犯罪所得已實際合法發還被害人者，不予宣告沒收或追徵
    ，刑法第38條之1第5項有明文規定。查，被告就事實欄一、
    ㈠所示犯行所竊得如附表一編號十五所示之物，及就事實欄
    一、㈡所示犯行所竊得之自行車，均已分別由告訴人李致賢
    、被害人王錦盛領回；另就事實欄一、㈢所示犯行，該電動
    自行車亦已由告訴人薛竹軒尋回，業如前述，是本案無再就
    被告此部分犯罪所得予以宣告沒收或追徵之必要。
據上論斷，應依刑事訴訟法第299條第1項前段，判決如主文。
本案經檢察官吳文琦追加起訴，檢察官李明哲到庭執行職務。
中　　華　　民　　國　　111 　年　　11　　月　　14　　日
　　　　　　　　　刑事第二十一庭  法　官　王星富
上正本證明與原本無異。 
如不服本判決應於收受送達後20日內向本院提出上訴書狀，並應
敘述具體理由；其未敘述上訴理由者，應於上訴期間屆滿後20日
內向本院補提理由書（均須按他造當事人之人數附繕本）「切勿
逕送上級法院」。告訴人或被害人如對於本判決不服者，應具備
理由請求檢察官上訴，其上訴期間之計算係以檢察官收受判決正
本之日期為準。 因疫情而遲誤不變期間，得向法院聲請回復原
狀。
                                  書記官  林思辰
中　　華　　民　　國　　111 　年　　11　　月　　15　　日
附錄本案論罪科刑法條：
中華民國刑法第320條
意圖為自己或第三人不法之所有，而竊取他人之動產者，為竊盜
罪，處5年以下有期徒刑、拘役或50萬元以下罰金。
意圖為自己或第三人不法之利益，而竊佔他人之不動產者，依前
項之規定處斷。
前二項之未遂犯罰之。

附表一：
編號 遭竊財物及數量  數量 一 灰藍色後背包  1個 二 咖啡色LV字樣長夾  1個 三 銀色瓦斯手槍  1支 四 黑色瓦斯手槍  1支 五 手槍造型鑰匙圈  1個 六 空氣槍瓦斯罐  1個 七 充電式LED燈  1個 八 銀色珠寶盒  1個 九 玉珮  2個 十 髮絲玉水晶印章  1個 十一 鍍金錢母  1個 十二 K金古董錶  1只 十三 書本樣式保險櫃  1個 十四 純銀鍍18K白金戒指  2個 十五 OMEGA廠牌Speedmaster腕錶  1支 

附表二：
編號 勘驗標的與結果 一 一、勘驗標的：臺北市政府警察局松山分局松山派出所刑案錄音影光碟1中「監視器畫面」資料夾內錄影檔「UMIQ1632.MP4」、「VLDM6787.MP4」、「GPLG5196.MP4」。 二、勘驗結果：   ㈠UMIQ1632.MP4檔案（共1分37秒）（此為無聲彩色錄影畫面）（以監視器畫面時間軸為準）：     畫面時間「2022/03/10 06：01：41至06：02：10」，被告往鏡頭方向走，左手拎著一黑色小包，時間06：01：59向右走進娃娃機店。   ㈡VLDM6787.MP4檔案（共1分46秒）（此為無聲彩色錄影畫面）（以監視器畫面時間軸為準）：     畫面時間「2022/03/10 06：11：18至06：12：45」，被告進入娃娃機店走向右手邊查看櫃子上的黑色背包，時間06：12：31被告以右手拿走櫃子上的黑色背包，被告走出店面後向其右手邊離去。   ㈢GPLG5196.MP4檔案（共0分38秒）（此為無聲彩色錄影畫面）（以監視器畫面時間軸為準）：     畫面時間「2022/03/10 06：03：11至06：03：40」，時間06：03：15被告從店內走出來向其右手邊離去，其左手拎著一黑色小包，右手拿著一黑色背包。 二 一、勘驗標的：標示「謝易偕竊盜案」光碟中之「IMG_2820.MOV」檔案及標示「薛竹軒所報竊盜案」光碟中之「IMG_3602.MOV」、「IMG_3603.MOV」檔案。 二、勘驗結果：   ㈠上開標示「謝易偕竊盜案」光碟部分：     IMG_2820.MOV檔案（共2分2秒）（此為有聲彩色錄影畫面）（以監視器畫面時間軸為準）：     畫面時間「0000-00-00 00：27：15至18：29：18」被告往前走後先停下來查看右手邊自行車籃子內的物品，時間18：28：11被告牽走自行車離去。   ㈡上開標示「薛竹軒所報竊盜案」光碟部分：   ⒈IMG_3602.MOV檔案（共0分8秒）（此為有聲彩色錄影畫面）（以監視器畫面時間軸為準）：     畫面時間「0000-00-00 00：31：19至18：31：54」被告牽著自行車往鏡頭方向行進。   ⒉IMG_3603.MOV檔案（共0分17秒）（此為有聲彩色錄影畫面）（以監視器畫面時間軸為準）：     畫面時間「0000-00-00 00：32：34至18：32：52」被告牽著自行車穿越馬路。 

附表三：
編號 對應之事實 罪名及宣告刑 一 事實欄一、㈠所示 謝易偕犯竊盜罪，處有期徒刑參月，如易科罰金，以新臺幣壹仟元折算壹日。 未扣案之犯罪所得如附表一編號一至十四所示之物均沒收，於全部或一部不能沒收或不宜執行沒收時，追徵其價額。 二 事實欄一、㈡所示 謝易偕犯竊盜罪，處拘役參拾日，如易科罰金，以新臺幣壹仟元折算壹日。 三 事實欄一、㈢所示 謝易偕犯竊盜罪，處拘役參拾日，如易科罰金，以新臺幣壹仟元折算壹日。